Inventaris van het archief: De Nederlandsche Bank N.V.: jaarverslagen
Nationaal Archief, Den Haag
- Opbouw en bestuur, B1
  - Interne en externe contacten, B1.7
    - Voorlichting, B1.73
      - Jaarverslagen - Interne Jaarverslagen DNB 1814 - 1995, F110213
        - 1846-1847_Verslag van de directie aan de Raad van commissarissen, Jaarverslag, 1846 apr.-1847 maa., 2013449954
          - 2013_449954-1.PDF
        - 1847-1848_Verslag van de directie aan de Raad van commissarissen, Jaarverslag, 1847 apr.-1848 maa., 2013449976
          - 2013_449976-1.PDF
        - 1848-1849_Verslag van de directie aan de Raad van commissarissen, Jaarverslag, 1848 apr.-1849 maa., 2013449978
          - 2013_449978-1.PDF
        - 1849-1850_Verslag van de directie aan de Raad van commissarissen, Jaarverslag, 1849 apr.-1850 maa., 2013449979
          - 2013_449979-1.PDF
        - 1850-1851_Verslag van de directie aan de Raad van commissarissen, Jaarverslag, 1850 apr.-1851 maa., 2013449980
          - 2013_449980-1.PDF
        - 1851-1852_Verslag van de directie aan de Raad van commissarissen, Jaarverslag, 1851 apr.-1852 maa., 2013449982
          - 2013_449982-1.PDF
        - 1852-1853_Verslag van de directie aan de Raad van commissarissen, Jaarverslag, 1852 apr.-1853 maa., 2013449984
          - 2013_449984-1.PDF
        - 1853-1854_Verslag van de directie aan de Raad van commissarissen, Jaarverslag, 1853 apr.-1854 maa., 2013449985
          - 2013_449985-1.PDF
        - 1854-1855_Verslag van de directie aan de Raad van commissarissen, Jaarverslag, 1854 apr.-1855 maa., 2013449986
          - 2013_449986-1.PDF
        - 1855-1856_Verslag van de directie aan de Raad van commissarissen, Jaarverslag, 1855 apr.-1856 maa., 2013449987
          - 2013_449987-1.PDF
        - 1856-1857_Verslag van de directie aan de Raad van commissarissen, Jaarverslag, 1856 apr.-1857 maa., 2013449988
          - 2013_449988-1.PDF
        - 1857-1858_Verslag van de directie aan de Raad van commissarissen, Jaarverslag, 1857 apr.-1858 maa., 2013449990
          - 2013_449990-1.PDF
        - 1858-1859_Verslag van de directie aan de Raad van commissarissen, Jaarverslag, 1858 apr.-1859 maa., 2013449992
          - 2013_449992-1.PDF
        - 1859-1860_Verslag van de directie aan de Raad van commissarissen, Jaarverslag, 1859 apr.-1860 maa., 2013449993
          - 2013_449993-1.PDF
        - 1860-1861_Verslag van de directie aan de Raad van commissarissen, Jaarverslag, 1860 apr.-1861 maa., 2013449994
          - 2013_449994-1.PDF
        - 1861-1862_Verslag van de directie aan de Raad van commissarissen, Jaarverslag, 1861 apr.-1862 maa., 2013449996
          - 2013_449996-1.PDF
        - 1862-1863_Verslag van de directie aan de Raad van commissarissen, Jaarverslag, 1862 apr.-1863 maa., 2013449997
          - 2013_449997-1.PDF
        - 1863-1864_Verslag van de directie aan de Raad van commissarissen, Jaarverslag, 1863 apr.-1864 maa., 2013449998
          - 2013_449998-1.PDF
        - 1864-1865_Verslag van de directie aan de Raad van commissarissen, Jaarverslag, 1864 apr.-1865 maa., 2013450064
          - 2013_450064-1.PDF
        - 1865-1866_Verslag van de directie aan de Raad van commissarissen, Jaarverslag, 1865 apr.-1866 maa., 2013450068
          - 2013_450068-1.PDF
        - 1866-1867_Verslag van de directie aan de Raad van commissarissen, Jaarverslag, 1866 apr.-1867 maa., 2013450069
          - 2013_450069-1.PDF
        - 1867-1868_Verslag van de directie aan de Raad van commissarissen, Jaarverslag, 1867 apr.-1868 maa., 2013450071
          - 2013_450071-1.PDF
        - 1868-1869_Verslag van de directie aan de Raad van commissarissen, Jaarverslag, 1868 apr.-1869 maa., 2013450074
          - 2013_450074-1.PDF
        - 1869-1870_Verslag van de directie aan de Raad van commissarissen, Jaarverslag, 1869 apr.-1870 maa., 2013450076
          - 2013_450076-1.PDF
        - 1870-1871_Verslag van de directie aan de Raad van commissarissen, Jaarverslag, 1870 apr.-1871 maa., 2013450079
          - 2013_450079-1.PDF
        - 1871-1872_Verslag van de directie aan de Raad van commissarissen, Jaarverslag, 1871 apr.-1872 maa., 2013450083
          - 2013_450083-1.PDF
        - 1872-1873_Verslag van de directie aan de Raad van commissarissen, Jaarverslag, 1872 apr.-1873 maa., 2013450084
          - 2013_450084-1.PDF
        - 1873-1874_Verslag van de directie aan de Raad van commissarissen, Jaarverslag, 1873 apr.-1874 maa., 2013450091
          - 2013_450091-1.PDF
        - 1874-1875_Verslag van de directie aan de Raad van commissarissen, Jaarverslag, 1874 apr.-1875 maa., 2013450114
          - 2013_450114-1.PDF
        - 1875-1876_Verslag van de directie aan de Raad van commissarissen, Jaarverslag, 1875 apr.-1876 maa., 2013450126
          - 2013_450126-1.PDF
        - 1876-1877_Verslag van de directie aan de Raad van commissarissen, Jaarverslag, 1876 apr.-1877 maa., 2013450134
          - 2013_450134-1.PDF
        - 1877-1878_Verslag van de directie aan de Raad van commissarissen, Jaarverslag, 1877 apr.-1878 maa., 2013450139
          - 2013_450139-1.PDF
        - 1878-1879_Verslag van de directie aan de Raad van commissarissen, Jaarverslag, 1878 apr.-1879 maa., 2013450146
          - 2013_450146-1.PDF
        - 1879-1880_Verslag van de directie aan de Raad van commissarissen, Jaarverslag, 1879 apr.-1880 maa., 2013450151
          - 2013_450151-1.PDF
        - 1880-1881_Verslag van de directie aan de Raad van commissarissen, Jaarverslag, 1880 apr.-1881 maa., 2013450152
          - 2013_450152-1.PDF
        - 1881-1882_Verslag van de directie aan de Raad van commissarissen, Jaarverslag, 1881 apr.-1882 maa., 2013450154
          - 2013_450154-1.PDF
        - 1882-1883_Verslag van de directie aan de Raad van commissarissen, Jaarverslag, 1882 apr.-1883 maa., 2013450156
          - 2013_450156-1.PDF
        - 1883-1884_Verslag van de directie aan de Raad van commissarissen, Jaarverslag, 1883 apr.-1884 maa., 2013450157
          - 2013_450157-1.PDF
        - 1884-1885_Verslag van de directie aan de Raad van commissarissen, Jaarverslag, 1884 apr.-1885 maa., 2013450163
          - 2013_450163-1.PDF
        - 1885-1886_Verslag van de directie aan de Raad van commissarissen, Jaarverslag, 1885 apr.-1886 maa., 2013450165
          - 2013_450165-1.PDF
        - 1886-1887_Verslag van de directie aan de Raad van commissarissen, Jaarverslag, 1886 apr.-1887 maa., 2013450166
          - 2013_450166-1.PDF
        - 1887-1888_Verslag van de directie aan de Raad van commissarissen, Jaarverslag, 1887 apr.-1888 maa., 2013450170
          - 2013_450170-1.PDF
        - 1888-1889_Verslag van de directie aan de Raad van commissarissen, Jaarverslag, 1888 apr.-1889 maa., 2013450177
          - 2013_450177-1.PDF
        - 1889-1890_Verslag van de directie aan de Raad van commissarissen, Jaarverslag, 1889 apr.-1890 maa., 2013450180
          - 2013_450180-1.PDF
        - 1890-1891_Verslag van de directie aan de Raad van commissarissen, Jaarverslag, 1890 apr.-1891 maa., 2013450185
          - 2013_450185-1.PDF
        - 1891-1892_Verslag van de directie aan de Raad van commissarissen, Jaarverslag, 1891 apr.-1892 maa., 2013450191
          - 2013_450191-1.PDF
        - 1892-1893_Verslag van de directie aan de Raad van commissarissen, Jaarverslag, 1892 apr.-1893 maa., 2013450198
          - 2013_450198-1.PDF
        - 1893-1894_Verslag van de directie aan de Raad van commissarissen, Jaarverslag, 1893 apr.-1894 maa., 2013450202
          - 2013_450202-1.PDF
        - 1894-1895_Verslag van de directie aan de Raad van commissarissen, Jaarverslag, 1894 apr.-1895 maa., 2013450204
          - 2013_450204-1.PDF
        - 1895-1896_Verslag van de directie aan de Raad van commissarissen, Jaarverslag, 1895 apr.-1896 maa., 2013450219
          - 2013_450219-1.PDF
        - 1896-1897_Verslag van de directie aan de Raad van commissarissen, Jaarverslag, 1896 apr.-1897 maa., 2013450222
          - 2013_450222-1.PDF
        - 1897-1898_Verslag van de directie aan de Raad van commissarissen, Jaarverslag, 1897 apr.-1898 maa., 2013450228
          - 2013_450228-1.PDF
        - 1898-1899_Verslag van de directie aan de Raad van commissarissen, Jaarverslag, 1898 apr.-1899 maa., 2013450230
          - 2013_450230-1.PDF
        - 1899-1900_Verslag van de directie aan de Raad van commissarissen, Jaarverslag, 1899 apr.-1900 maa., 2013450232
          - 2013_450232-1.PDF
        - 1900-1901_Verslag van de directie aan de Raad van commissarissen, Jaarverslag, 1900 apr.-1901 maa., 2013452926
          - 2013_452926-1.PDF
        - 1901-1902_Verslag van de directie aan de Raad van commissarissen, Jaarverslag, 1901 apr.-1902 maa., 2013452929
          - 2013_452929-1.PDF
        - 1902-1903_Verslag van de directie aan de Raad van commissarissen, Jaarverslag, 1902 apr.-1903 maa., 2013452938
          - 2013_452938-1.PDF
        - 1903-1904_Verslag van de directie aan de Raad van commissarissen, Jaarverslag, 1903 apr.-1904 maa., 2013452939
          - 2013_452939-1.PDF
        - 1904-1905_Verslag van de directie aan de Raad van commissarissen, Jaarverslag, 1904 apr.-1905 maa., 2013452942
          - 2013_452942-1.PDF
        - 1905-1906_Verslag van de directie aan de Raad van commissarissen, Jaarverslag, 1905 apr.-1906 maa., 2013452944
          - 2013_452944-1.PDF
        - 1906-1907_Verslag van de directie aan de Raad van commissarissen, Jaarverslag, 1906 apr.-1907 maa, 2013453068
          - 2013_453068-1.PDF
        - 1907-1908_Verslag van de directie aan de Raad van commissarissen, Jaarverslag, 1907 apr.-1908 maa., 2013453070
          - 2013_453070-1.PDF
        - 1908-1909_Verslag van de directie aan de Raad van commissarissen, Jaarverslag, 1908 apr.-1909 maa., 2013453075
          - 2013_453075-1.PDF
        - 1909-1910_Verslag van de directie aan de Raad van commissarissen, Jaarverslag, 1909 apr.-1910 maa., 2013453082
          - 2013_453082-1.PDF
        - 1910-1911_Verslag van de directie aan de Raad van commissarissen, Jaarverslag, 1910 apr.-1911 maa., 2013453086
          - 2013_453086-1.PDF
        - 1911-1912_Verslag van de directie aan de Raad van commissarissen, Jaarverslag, 1911 apr.-1912 maa., 2013453090
          - 2013_453090-1.PDF
        - 1912-1913_Verslag van de directie aan de Raad van commissarissen, Jaarverslag, 1912 apr.-1913 maa., 2013453105
          - 2013_453105-1.PDF
        - 1913-1914_Verslag van de directie aan de Raad van commissarissen, Jaarverslag, 1913 apr.-1914 maa., 2013453108
          - 2013_453108-1.PDF
        - 1914-1915_Verslag van de directie aan de Raad van commissarissen, Jaarverslag, 1914 apr.-1915 maa, 2013453123
          - 2013_453123-1.PDF
        - 1915-1916_Verslag van de directie aan de Raad van commissarissen, Jaarverslag, 1915 apr.-1916 maa., 2013453154
          - 2013_453154-1.PDF
        - 1916-1917_Verslag van de directie aan de Raad van commissarissen, Jaarverslag, 1916 apr.-1917 maa., 2013453726
          - 2013_453726-1.PDF
        - 1917-1918_Verslag van de directie aan de Raad van commissarissen, Jaarverslag, 1917 apr.-1918 maa., 2013453746
          - 2013_453746-1.PDF
        - 1918-1919_Verslag van de directie aan de Raad van commissarissen, Jaarverslag, 1918 apr.-1919 maa., 2013453748
          - 2013_453748-1.PDF
        - 1919-1920_Verslag van de directie aan de Raad van commissarissen, Jaarverslag, 1919 apr.-1920 maa., 2013453751
          - 2013_453751-1.PDF
        - 1920-1921_Verslag van de directie aan de Raad van commissarissen, Jaarverslag, 1920 apr.-1921 maa., 2013454435
          - 2013_454435-1.PDF
        - 1921-1922_Verslag van de directie aan de Raad van commissarissen, Jaarverslag, 1921 apr.-1922 maa., 2013454438
          - 2013_454438-1.PDF
        - 1922-1923_Verslag van de directie aan de Raad van commissarissen, Jaarverslag, 1922 apr.-1923 maa., 2013454441
          - 2013_454441-1.PDF
        - 1923-1924_Verslag van de directie aan de Raad van commissarissen, Jaarverslag, 1923 apr.-1924 maa., 2013454443
          - 2013_454443-1.PDF
        - 1924-1925_Verslag van de directie aan de Raad van commissarissen, Jaarverslag, 1924 apr.-1925 maa., 2013454445
          - 2013_454445-1.PDF
        - 1925-1926_Verslag van de directie aan de Raad van commissarissen, Jaarverslag, 1925 apr.-1926 maa., 2013454451
          - 2013_454451-1.PDF
        - 1926-1927_Verslag van de directie aan de Raad van commissarissen, Jaarverslag, 1926 apr.-1927 maa., 2013454453
          - 2013_454453-1.PDF
        - 1927-1928_Verslag van de directie aan de Raad van commissarissen, Jaarverslag, 1927 apr.-1928 maa., 2013454465
          - 2013_454465-1.PDF
        - 1928-1929_Verslag van de directie aan de Raad van commissarissen, Jaarverslag, 1928 apr.-1929 maa., 2013454468
          - 2013_454468-1.PDF
        - 1929-1930_Verslag van de directie aan de Raad van commissarissen, Jaarverslag, 1929 apr.-1930 maa., 2013454469
          - 2013_454469-1.PDF
        - 1930-1931_Verslag van de directie aan de Raad van commissarissen, Jaarverslag, 1930 apr.-1931 maa., 2013454471
          - 2013_454471-1.PDF
        - 1931-1932_Verslag van de directie aan de Raad van commissarissen, Jaarverslag, 1931 apr.-1932 maa., 2013454472
          - 2013_454472-1.PDF
        - 1932-1933_Verslag van de directie aan de Raad van commissarissen, Jaarverslag, 1932 apr.-1933 maa., 2013454474
          - 2013_454474-1.PDF
        - 1933-1934_Verslag van de directie aan de Raad van commissarissen, Jaarverslag, 1933 apr.-1934 maa., 2013454481
          - 2013_454481-1.PDF
        - 1934-1935_Verslag van de directie aan de Raad van commissarissen, Jaarverslag, 1934 apr.-1935 maa., 2013454485
          - 2013_454485-1.PDF
        - 1935-1936_Verslag van de directie aan de Raad van commissarissen, Jaarverslag, 1935 apr.-1936 maa., 2013454489
          - 2013_454489-1.PDF
        - 1936-1937_Verslag van de directie aan de Raad van commissarissen, Jaarverslag, 1936 apr.-1937 maa., 2013454493
          - 2013_454493-1.PDF
        - 1937-1938_Verslag van de directie aan de Raad van commissarissen, Jaarverslag, 1937 apr.-1938 maa., 2013454495
          - 2013_454495-1.PDF
        - 1938-1939_Verslag van de directie aan de Raad van commissarissen, Jaarverslag, 1938 apr.-1939 maa., 2013454503
          - 2013_454503-1.PDF
        - 1939-1940_Verslag van de directie aan de Raad van commissarissen, Jaarverslag, 1939 apr.-1940 maa., 2013454504
          - 2013_454504-1.PDF
        - 1940-1941_Verslag van de directie aan de Raad van commissarissen, Jaarverslag, 1940 apr.-1941 maa., 2013454527
          - 2013_454527-1.PDF
        - 1941-1942_Verslag van de directie aan de Raad van commissarissen, Jaarverslag, 1941 apr.-1942 maa., 2013454529
          - 2013_454529-1.PDF
        - 1942-1943_Verslag van de directie aan de Raad van commissarissen, Jaarverslag, 1942 apr.-1943 maa., 2013454535
          - 2013_454535-1.PDF
        - 1944-1945_Verslag van de directie aan de Raad van commissarissen, Jaarverslag, 1944 apr.-1945 dec, 2013454546
          - 2013_454546-1.PDF
        - 1946_Verslag van de directie aan de Raad van commissarissen, Jaarverslag, 1946, 2013454552
          - 2013_454552-1.PDF
        - 1946_Verslag van de directie aan de Raad van commissarissen, Verslag 1e halfjaar, 1946 jan.-1946 jun., 2013454560
          - 2013_454560-1.PDF
        - 1947_Verslag van de directie aan de Raad van commissarissen, Jaarverslag, 1947, 2013454565
          - 2013_454565-1.PDF
        - 1947_Verslag van de directie aan de Raad van commissarissen, Verslag 1e halfjaar, 1947 jan.-1947 jun., 2013454569
          - 2013_454569-1.PDF
        - 1948_Verslag van de directie aan de Raad van commissarissen, Jaarverslag, 1948, 2013454573
          - 2013_454573-1.PDF
        - 1948_Verslag van de directie aan de Raad van commissarissen, Verslag 1e halfjaar, 1948 jan.-1948 jun., 2013454576
          - 2013_454576-1.PDF
        - 1949_Verslag van de directie aan de Raad van commissarissen, Jaarverslag, 1949, 2013454578
          - 2013_454578-1.PDF
        - 1949_Verslag van de directie aan de Raad van commissarissen, Verslag 1e halfjaar, 1949 jan.-1949 jun., 2013454582
          - 2013_454582-1.PDF
        - 1950_Verslag van de directie aan de Raad van commissarissen, Jaarverslag, 1950, 2013454586
          - 2013_454586-1.PDF
        - 1950_Verslag van de directie aan de Raad van commissarissen, Verslag 1e halfjaar, 1950 jan -1950 jun, 2013454601
          - 2013_454601-1.PDF
        - 1951_Verslag van de directie aan de Raad van commissarissen, Jaarverslag, 1951, 2013454602
          - 2013_454602-1.PDF
        - 1951_Verslag van de directie aan de Raad van commissarissen, Verslag 1e halfjaar, 1951 jan.-1951 jun., 2013454611
          - 2013_454611-1.PDF
        - 1952_Verslag van de directie aan de Raad van commissarissen, Jaarverslag, 1952, 2013454613
          - 2013_454613-1.PDF
        - 1952_Verslag van de directie aan de Raad van commissarissen, Verslag 1e halfjaar, 1952 jan.-1952 jun., 2013454615
          - 2013_454615-1.PDF
        - 1953_Verslag van de directie aan de Raad van commissarissen, Jaarverslag, 1953, 2013454619
          - 2013_454619-1.PDF
        - 1953_Verslag van de directie aan de Raad van commissarissen, Verslag 1e halfjaar, 1953 jan.-1953 jun., 2013454624
          - 2013_454624-1.PDF
        - 1954_Verslag van de directie aan de Raad van commissarissen, Jaarverslag eerste gedeelte, 1954, 2013454629
          - 2013_454629-1.PDF
        - 1954_Verslag van de directie aan de Raad van commissarissen, Jaarverslag tweede gedeelte, 1954, 2013454631
          - 2013_454631-1.PDF
        - 1954_Verslag van de directie aan de Raad van commissarissen, Verslag 1e halfjaar, 1954 jan.-1954 jun., 2013454634
          - 2013_454634-1.PDF
        - 1955_Verslag van de directie aan de Raad van commissarissen, Jaarverslag eerste gedeelte, 1955, 2013457814
          - 2013_457814-1.PDF
        - 1955_Verslag van de directie aan de Raad van commissarissen, Jaarverslag tweede gedeelte, 1955, 2013457816
          - 2013_457816-1.PDF
        - 1955_Verslag van de directie aan de Raad van commissarissen, Verslag 1e halfjaar, 1955 jan.-1955 jun., 2013457818
          - 2013_457818-1.PDF
        - 1956_Verslag van de directie aan de Raad van commissarissen, Jaarverslag eerste gedeelte, 1956, 2013457837
          - 2013_457837-1.PDF
        - 1956_Verslag van de directie aan de Raad van commissarissen, Jaarverslag tweede gedeelte, 1956, 2013457845
          - 2013_457845-1.PDF
        - 1956_Verslag van de directie aan de Raad van commissarissen, Verslag 1e halfjaar, 1956 jan.-1956 jun., 2013458015
          - 2013_458015-1.PDF
        - 1957_Verslag van de directie aan de Raad van commissarissen, Jaarverslag eerste gedeelte, 1957, 2013458055
          - 2013_458055-1.PDF
        - 1957_Verslag van de directie aan de Raad van commissarissen, Jaarverslag tweede gedeelte, 1957, 2013458059
          - 2013_458059-1.PDF
        - 1957_Verslag van de directie aan de Raad van commissarissen, Verslag 1e halfjaar, 1957 jan.-1957 jun., 2013458061
          - 2013_458061-1.PDF
        - 1958_Verslag van de directie aan de Raad van commissarissen, Jaarverslag eerste gedeelte, 1958, 2013458069
          - 2013_458069-1.PDF
        - 1958_Verslag van de directie aan de Raad van commissarissen, Jaarverslag tweede gedeelte, 1958, 2013458072
          - 2013_458072-1.PDF
        - 1958_Verslag van de directie aan de Raad van commissarissen, Verslag 1e halfjaar, 1958 jan.-1958 jun., 2013458075
          - 2013_458075-1.PDF
        - 1959_Verslag van de directie aan de Raad van commissarissen, Jaarverslag eerste gedeelte, 1959, 2013458204
          - 2013_458204-1.PDF
        - 1959_Verslag van de directie aan de Raad van commissarissen, Jaarverslag tweede gedeelte, 1959, 2013458205
          - 2013_458205-1.PDF
        - 1959_Verslag van de directie aan de Raad van commissarissen, Verslag 1e halfjaar, 1959 jan.-1959 jun., 2013459392
          - 2013_459392-1.PDF
        - 1960_Verslag van de directie aan de Raad van commissarissen, Jaarverslag eerste gedeelte, 1960, 2013459394
          - 2013_459394-1.PDF
        - 1960_Verslag van de directie aan de Raad van commissarissen, Jaarverslag tweede gedeelte, 1960, 2013459404
          - 2013_459404-1.PDF
        - 1960_Verslag van de directie aan de Raad van commissarissen, Verslag 1e halfjaar, 1960 jan.-1960 jun., 2013459407
          - 2013_459407-1.PDF
        - 1961_Verslag van de directie aan de Raad van commissarissen, Jaarverslag eerste gedeelte, 1961, 2013459411
          - 2013_459411-1.PDF
        - 1961_Verslag van de directie aan de Raad van commissarissen, Jaarverslag tweede gedeelte, 1961, 2013459419
          - 2013_459419-1.PDF
        - 1961_Verslag van de directie aan de Raad van commissarissen, Verslag 1e halfjaar, 1961 jan.-1961 jun., 2013459425
          - 2013_459425-1.PDF
        - 1962_Verslag van de directie aan de Raad van commissarissen, Jaarverslag eerste gedeelte, 1962, 2013459448
          - 2013_459448-1.PDF
        - 1962_Verslag van de directie aan de Raad van commissarissen, Jaarverslag tweede gedeelte, 1962, 2013459483
          - 2013_459483-1.PDF
        - 1962_Verslag van de directie aan de Raad van commissarissen, Verslag 1e halfjaar, 1962 jan.-1962 jun., 2013459490
          - 2013_459490-1.PDF
        - 1963_Verslag van de directie aan de Raad van commissarissen, Jaarverslag eerste gedeelte, 1963, 2013459492
          - 2013_459492-1.PDF
        - 1963_Verslag van de directie aan de Raad van commissarissen, Jaarverslag tweede gedeelte, 1963, 2013459504
          - 2013_459504-1.PDF
        - 1963_Verslag van de directie aan de Raad van commissarissen, Verslag 1e halfjaar, 1963 jan.-1963 jun., 2013459507
          - 2013_459507-1.PDF
        - 1964_Verslag van de directie aan de Raad van commissarissen, Jaarverslag eerste gedeelte, 1964, 2013459508
          - 2013_459508-1.PDF
        - 1964_Verslag van de directie aan de Raad van commissarissen, Jaarverslag tweede gedeelte, 1964, 2013459510
          - 2013_459510-1.PDF
        - 1964_Verslag van de directie aan de Raad van commissarissen, Verslag 1e halfjaar, 1964 jan.-1964 jun., 2013459531
          - 2013_459531-1.PDF
        - 1965_Verslag van de directie aan de Raad van commissarissen, Jaarverslag eerste gedeelte, 1965, 2013459534
          - 2013_459534-1.PDF
        - 1965_Verslag van de directie aan de Raad van commissarissen, Jaarverslag tweede gedeelte, 1965, 2013459535
          - 2013_459535-1.PDF
        - 1965_Verslag van de directie aan de Raad van commissarissen, Verslag 1e halfjaar, 1965 jan.-1965 jun., 2013459536
          - 2013_459536-1.PDF
        - 1966_Verslag van de directie aan de Raad van commissarissen, Jaarverslag eerste gedeelte, 1966, 2013459537
          - 2013_459537-1.PDF
        - 1966_Verslag van de directie aan de Raad van commissarissen, Jaarverslag tweede gedeelte, 1966, 2013459538
          - 2013_459538-1.PDF
        - 1966_Verslag van de directie aan de Raad van commissarissen, Verslag 1e halfjaar, 1966 jan.-1966 jun., 2013459539
          - 2013_459539-1.PDF
        - 1967_Verslag van de directie aan de Raad van commissarissen, Jaarverslag eerste gedeelte, 1967, 2013459540
          - 2013_459540-1.PDF
        - 1967_Verslag van de directie aan de Raad van commissarissen, Jaarverslag tweede gedeelte, 1967, 2013459541
          - 2013_459541-1.PDF
        - 1967_Verslag van de directie aan de Raad van commissarissen, Verslag 1e halfjaar, 1967 jan.-1967 jun., 2013459542
          - 2013_459542-1.PDF
        - 1968_Verslag van de directie aan de Raad van commissarissen, Jaarverslag tweede gedeelte, 1968, 2013459543
          - 2013_459543-1.PDF
        - 1968_Verslag van de directie aan de Raad van commissarissen, Verslag 1e halfjaar, 1968 jan.-1968 jun., 2013459544
          - 2013_459544-1.PDF